【裁判字號】    90,聲再,315
【裁判日期】    901231
【裁判案由】    違反醫師法聲請再審
【裁判全文】
臺灣高等法院臺中分院刑事裁定                      九十年度聲再字第三一五號
    再審聲請人
    即受判決人  甲○
右列聲請人因違反醫師法案件，對於本院七十九年度上訴字第一二七七號中華民國八
十年七月三十日確定判決（臺灣臺中地方法院七十九年度易字第一四三號、臺灣臺
中地方法院檢察署七十九年度偵字第七八三號）聲請再審，本院裁定如左：
      主  文
再審之聲請駁回。
      理  由
一、本件聲請意旨如附件聲請再審狀之記載。
二、按法院認為聲請再審之程序違背規定者，應以裁定駁回之；又法院認為無再審理
    由者，應以裁定駁回之；經前項裁定後，不得更以同一原因聲請再審，刑事訴訟
    法第四百三十三條、第四百三十四條分別定有明文。次按刑事訴訟法第四百二十
    條第一項第五款，亦限參與原判決或前審判決或判決前所行調查之法官，或參與
    偵查或起訴之檢察官，因該案件犯職務上之罪已經證明者，或因該案件違法失職
    已受懲戒處分，足以影響原判決者，始得聲請再審。再按刑事訴訟法第四百二十
    條第一項第六款所謂發現確實之新證據，係指該證據於事實審法院判決前已經存
    在，為法院、當事人所不知，不及調查斟酌，至其後始行發現，且就證據本身形
    式上觀察，固不以絕對不須經過調查程序為條件，但必須顯然可認為足以動搖原
    有罪確定判決，而為受判決人無罪、免訴、免刑或輕於原判決所認罪名之判決者
    為限。又受判決人因對有利之主張為原確定判決所不採，事後提出證明，以圖證
    實在原審前所為有利之主張為真實，該項證據既非判決後所發現，顯難憑以聲請
    再審，最高法院四十年台抗字第二號、五十年台抗字第一四號分別著有判例可
    資參照。經查：
  (1)聲請人前曾提出七十九年一月二日聲請人、陳樹煙及陳涼之警詢筆錄、本院七十
    九年度上訴字第一二七七號刑事判決等影本，以發現足以證明應受無罪判決之新
    證據為由，對本院七十九年上訴字第一二七七號確定判決聲請再審，分別經本院
    八十九年度聲再字第一六號、第二一二號、九十年度聲再字第四號、第一八
    號、第二二九號認無再審理由，予以裁定駁回，有本院八十九年度聲再字第一
    六號、第二一二號、九十年度聲再字第四號、第一八號、第二二九號裁定在卷
    可憑。聲請人於本件又提出七十九年一月二日聲請人、陳樹煙及陳涼之警詢筆錄
    影本，以發現足以證明應受無罪之新證據，對本院七十九年度上訴字第一二七七
    號刑事判決聲請再審，自係以同一原因聲請再審，其此部分聲請再審之程序違背
    規定。
  (2)又聲請人另提出最高法院九十年度台抗字第四七八號刑事裁定、蔡同榮立委辦公
    室九十年十一月九日二一公榮字一五三號書函、司法院行政訴訟懲戒
    廳八十九年十二月十二日（八九）廳行一字第二六三四號書函（以上均影本）
    等證據，以有刑事訴訟法第四百二十條第一項第五款、第六款之情形，聲請再審
    。惟上開司法院懲戒廳信函，係於八十九年十二月十二日所製作，上開蔡同榮立
    委辦公室書函，係於九十年十一月九日所製作，均非所謂之新證據；其內容亦不
    得據為聲請人有利之認定，而足以動搖原確定判決；且亦不足以證明參與原判決
    或前審或判決前所行調查之法官、或參與偵查或起訴之檢察官，因該案件犯職務
    上之罪，或因該案件違法失職已受懲戒處分，足以影響原判決。
  (3)再審聲請意旨三以再審聲請人自始否認有為陳煙樹治療眼疾情事，因警詢筆錄製
    作不當，導致再審聲請人權益受損等語。惟再審聲請人所舉再審之理由，均係原
    確定判決法院就證據取捨之自由心證判斷，原確定判決並均已就證據之取捨明
    理由，再審聲請人所舉事證尚不足為其有利之認定，再審聲請意旨認原確定判決
    有認定事實不憑證據之違法，亦難認有理由。
  (4)本件聲請人所為再審之聲請，或核與刑事訴訟法第四百二十條第一項第五、六款
    所規定得聲請再審之情形不符，無再審之理由；或依同一原因聲請再審，違反刑
    事訴訟法第四百三十四條第二項之規定。是本件聲請人再審之聲請，應予駁回。
三、據上論斷，應依刑事訴訟法第四百三十三條、第四百三十四條，裁定如主文。
中    華    民    國      九十    年      十二      月      三十一      日
                                  臺灣高等法院臺中分院刑事第四庭
                                        審判長法  官  洪  耀  宗
                                              法  官  劉  登  俊
                                              法  官  江  德  千
右正本證明與原本無異。
如不服本裁定，應於裁定送達後五日內向本院提出抗告狀。
                                              書記官  吳  麗  琴
中    華      民      國    九十一     年      一       月     三     日
                                                                        Ｆ


司法院資訊處製作；財團法人民間司法改革基金會備份。
